---
title: "final_DEMO"
output: html_document
date: "2024-06-13"
---

```{r message=FALSE, warning=FALSE}
library(e1071)
library(jpeg)
library(ROCR)
library(caret)
library(imager)
library(gplots)
library(readxl)
library(ggplot2)
library(reshape2)
library(readbitmap)
```

從圖像中提取出RGB的平均數、變異數和一階差分值，並進行歸一化，編寫成csv檔輸出。

```{r}
compute_diff <- function(img) {
  diff_r <- abs(diff(img[,,1]))
  diff_g <- abs(diff(img[,,2]))
  diff_b <- abs(diff(img[,,3]))
  c(mean(diff_r), mean(diff_g), mean(diff_b))
}

folder_paths <- c("final_jpeg_data/train/drawings", "final_jpeg_data/train/engraving",
                  "final_jpeg_data/train/iconography", "final_jpeg_data/train/sculpture")

train_data <- matrix(nrow = 2000, ncol = 10)
i <- 1

for (label in folder_paths) {
  image_files <- list.files(path = label, pattern = ".jpeg", full.names = TRUE)
  for (image_file in image_files) {
    img <- readJPEG(image_file)
    
    train_data[i, 1:3] <- compute_diff(img) 
    train_data[i, 4:6] <- c(mean(img[,,1]), mean(img[,,2]), mean(img[,,3]))
    train_data[i, 7:9] <- c(var(c(img[,,1])), var(c(img[,,2])), var(c(img[,,3])))
    train_data[i, 10] <- label
    i = i + 1
  }
}

folder_paths <- c("final_jpeg_data/test/drawings", "final_jpeg_data/test/engraving",
                  "final_jpeg_data/test/iconography", "final_jpeg_data/test/sculpture")

test_data <- matrix(nrow = 200, ncol = 10) 
i <- 1

for (label in folder_paths) {
  image_files <- list.files(path = label, pattern = ".jpeg", full.names = TRUE)
  for (image_file in image_files) {
    img <- readJPEG(image_file)
    
    test_data[i, 1:3] <- compute_diff(img) 
    test_data[i, 4:6] <- c(mean(img[,,1]), mean(img[,,2]), mean(img[,,3])) 
    test_data[i, 7:9] <- c(var(c(img[,,1])), var(c(img[,,2])), var(c(img[,,3])))
    test_data[i, 10] <- label
    i = i + 1
  }
}

train_data <- data.frame(train_data)
train_x <- train_data[, 1:9] 
train_x$X1 <- as.numeric(train_x$X1)
train_x$X2 <- as.numeric(train_x$X2)
train_x$X3 <- as.numeric(train_x$X3)
train_x$X4 <- as.numeric(train_x$X4)
train_x$X5 <- as.numeric(train_x$X5)
train_x$X6 <- as.numeric(train_x$X6)
train_x$X7 <- as.numeric(train_x$X7)
train_x$X8 <- as.numeric(train_x$X8)
train_x$X9 <- as.numeric(train_x$X9)
train_y <- as.factor(train_data$X10)

test_data <- data.frame(test_data)
test_x <- test_data[, 1:9] 
test_x$X1 <- as.numeric(test_x$X1)
test_x$X2 <- as.numeric(test_x$X2)
test_x$X3 <- as.numeric(test_x$X3)
test_x$X4 <- as.numeric(test_x$X4)
test_x$X5 <- as.numeric(test_x$X5)
test_x$X6 <- as.numeric(test_x$X6)
test_x$X7 <- as.numeric(test_x$X7)
test_x$X8 <- as.numeric(test_x$X8)
test_x$X9 <- as.numeric(test_x$X9)
test_y <- as.factor(test_data$X10)

train_data$X10 <- gsub("final_jpeg_data/train/", "", train_data$X10)
test_data$X10 <- gsub("final_jpeg_data/test/", "", test_data$X10)

colnames(train_data) <- c("r_diff", "g_diff", "b_diff", "r_mean", "g_mean", "b_mean", "r_var", "g_var", "b_var", "label")
colnames(test_data) <- c("r_diff", "g_diff", "b_diff", "r_mean", "g_mean", "b_mean", "r_var", "g_var", "b_var", "label")

write.csv(train_data, "train_mean_var_diff.csv", row.names = FALSE)
write.csv(test_data, "test_mean_var_diff.csv", row.names = FALSE)
```

將提取出來的9種顏色特徵，繪製成直方圖。

```{r}
training_data <- read.csv("train_mean_var_diff.csv")
features <- c("r_mean", "g_mean", "b_mean", "r_var", "g_var", "b_var", "r_diff", "g_diff", "b_diff")

# 根據特徵和類別劃分數據
melted_data <- melt(training_data, id.vars = "label")
# 篩選出包含指定特徵的數據
melted_data <- melted_data[melted_data$variable %in% features, ]

# 繪製箱線圖
boxplot <- ggplot(melted_data, aes(x = variable, y = value, fill = label)) +
  geom_boxplot(alpha = 0.5, outlier.shape =  "*") +
  labs(title = "Boxplot of Color Features: 4 label",
       x = "Features",
       y = "Value") +
  theme_minimal() +
  theme(axis.text.x = element_text(hjust = 1)) +
  scale_fill_manual(values = c("drawings" = "#7070db", 
                               "engraving" = "#ff704d", 
                               "iconography" = "#59b300",
                               "sculpture" = "#ff66a3")) +
  theme(plot.title = element_text(hjust = 0.5),
        legend.position = "bottom") +
  guides(fill = guide_legend(title = "Label"))
print(boxplot)
```


讀取各項提取後的特徵，將研究過後的最佳特徵組合進行整併。

```{r}
data1 <- read.csv("train_mean_var_diff.csv")
data2 <- read.csv("train_structure.csv")
data5 <- read.csv("train_texture.csv")
data7 <- read_excel("(train) shape_features_normalized.xlsx")

train_data <- cbind(data1, data2[, -4], data5[, -c(4, 5)], data7[, -c(1, 2, 3, 4, 5, 6, 7)])

data3 <- read.csv("test_mean_var_diff.csv")
data4 <- read.csv("test_structure.csv")
data6 <- read.csv("test_texture.csv")
data8 <- read_excel("(test) shape_features_normalized.xlsx")

test_data <- cbind(data3, data4[, -4], data6[, -c(4, 5)], data8[, -c(1, 2, 3, 4, 5, 6, 7)])
train_label <- as.factor(train_data$label)
test_label <- as.factor(test_data$label)
```

使用我們的最佳SVM模型，cost設置為4，gamma設置為0.2，最終測試準確率為0.77。

```{r}
svm_model <- svm(train_label ~ ., data = train_data[, -10], kernel = "radial", 
                 cost = 4, gamma = 0.2)
y_pred <- predict(svm_model, test_data[, -10])
accuracy <- mean(y_pred == test_label)

print(paste("Test Accuracy:", accuracy))
```

測試集的混淆矩陣，從對角線可以看出大部分畫作得到正確分類，但在分類drawings跟engraving有些許困難。

```{r}
conf_matrix <- table(test_label, y_pred)
colorPalette <- colorRampPalette(c("white", "#4682B4"))(200)

heatmap.2(conf_matrix, 
          trace = "none",          
          col = colorPalette,      
          dendrogram = "none",     
          main = "Confusion Matrix",  
          xlab = "Predicted",      
          ylab = "Actual",         
          margins = c(5, 10),      
          cellnote = conf_matrix,  
          notecol = "black",       
          density.info = "none",   
          key = TRUE,              
          keysize = 1.5,
          cexRow = 0.8,            
          cexCol = 0.8,
          cex.axis = 0.9,
          key.title = NA)        
```

訓練準確率為0.882。

```{r}
y_pred <- predict(svm_model, train_data[, -10])
accuracy <- mean(y_pred == train_label)

print(paste("Train Accuracy:", accuracy))
```

訓練集的混淆矩陣。

```{r}
conf_matrix <- table(train_label, y_pred)
colorPalette <- colorRampPalette(c("white", "#4682B4"))(200)

heatmap.2(conf_matrix, 
          trace = "none",          
          col = colorPalette,      
          dendrogram = "none",     
          main = "Confusion Matrix",  
          xlab = "Predicted",      
          ylab = "Actual",         
          margins = c(5, 10),      
          cellnote = conf_matrix,  
          notecol = "black",       
          density.info = "none",   
          key = TRUE,              
          keysize = 1.5,
          cexRow = 0.8,            
          cexCol = 0.8,
          cex.axis = 0.9,
          key.title = NA) 
```

計算圖像結構特徵(layers, symmetry, alignment)，並保存到CSV文件。 

```{r}
compute_structure_features <- function(image_path) {
  
  img <- load.image(image_path)
  # 分層結構特徵（色彩分佈總和）
  layers <- sum(colMeans(colSums(as.array(img))))
  
  # 圖像轉換為灰度
  gray_img <- grayscale(img)
  # 圖像的水平投影
  horizontal_profile <- colMeans(as.matrix(gray_img))
  # 圖像的對稱性
  symmetry <- sum(abs(horizontal_profile - rev(horizontal_profile))) / length(horizontal_profile)
  
  # 灰階影像的協方差矩陣
  cov_matrix <- cov(as.matrix(gray_img))
  # 協方差矩陣的特徵值和特徵向量
  eigenvalues <- eigen(cov_matrix)$values
  eigenvectors <- eigen(cov_matrix)$vectors
  # 提取主特徵向量（對應最大特徵值）
  main_eigenvector <- eigenvectors[, which.max(eigenvalues)]
  # 主特徵向量與水平方向的夾角（對齊度）
  alignment <- abs(atan(main_eigenvector[2] / main_eigenvector[1]))
  
  return(c(layers, symmetry, alignment))
}

# 訓練集
training_paths <- list.files("final_jpeg_data/train/", recursive = TRUE, full.names = TRUE)
training_structure_features <- t(sapply(training_paths, compute_structure_features))

# 驗證集 (測試集)
validation_paths <- list.files("final_jpeg_data/test/", recursive = TRUE, full.names = TRUE)
validation_structure_features <- t(sapply(validation_paths, compute_structure_features))

# 結果轉換為數據框
training_df <- data.frame(training_structure_features)
names(training_df) <- c("layers", "symmetry", "alignment")
training_df$label <- gsub("final_jpeg_data/train/", "", dirname(training_paths))

validation_df <- data.frame(validation_structure_features)
names(validation_df) <- c("layers", "symmetry", "alignment")
validation_df$label <- gsub("final_jpeg_data/test/", "", dirname(validation_paths))

# 缺失值替換為平均值
numeric_cols <- sapply(training_df, is.numeric)
for (col in names(training_df)[numeric_cols]) {
  training_df[is.na(training_df[, col]), col] <- mean(training_df[, col], na.rm = TRUE)
}
for (col in names(validation_df)[numeric_cols]) {
  validation_df[is.na(validation_df[, col]), col] <- mean(validation_df[, col], na.rm = TRUE)
}

# 數值正規化[0,1](Normalization)/標準化(Standardization)
for (col in names(training_df)[numeric_cols]) {
  training_df[, col] <- scale(training_df[, col], center = FALSE, scale = max(abs(training_df[, col]))) # Normalization
  # training_df[, col] <- scale(training_df[, col], center = TRUE, scale = TRUE) # Standardization
}
for (col in names(validation_df)[numeric_cols]) {
  validation_df[, col] <- scale(validation_df[, col], center = FALSE, scale = max(abs(validation_df[, col]))) # Normalization
  # validation_df[, col] <- scale(validation_df[, col], center = TRUE, scale = TRUE) # Standardization
}

# 保存到CSV文件
write.csv(training_df, "train_structure.csv", row.names = FALSE)
write.csv(validation_df, "test_structure.csv", row.names = FALSE)
```

將圖像結構特徵，繪製成 box plot。

```{r}
library(ggplot2)
library(reshape2)

training_data <- read.csv("train_structure.csv")
features <- c("layers", "symmetry", "alignment")

# 根據特徵和類別劃分數據
melted_data <- melt(training_data, id.vars = "label")
# 篩選出包含指定特徵的數據
melted_data <- melted_data[melted_data$variable %in% features, ]

# 繪製箱線圖
boxplot <- ggplot(melted_data, aes(x = variable, y = value, fill = label)) +
  geom_boxplot(alpha = 0.5, outlier.shape =  "*") +
  labs(title = "Boxplot of Structure Features: 4 label",
       x = "Features",
       y = "Value") +
  theme_minimal() +
  theme(axis.text.x = element_text(hjust = 1)) +
  scale_fill_manual(values = c("drawings" = "#7070db", 
                               "engraving" = "#ff704d", 
                               "iconography" = "#59b300",
                               "sculpture" = "#ff66a3")) +
  theme(plot.title = element_text(hjust = 0.5),
        legend.position = "bottom") +
  guides(fill = guide_legend(title = "Label"))
print(boxplot)
```
計算圖像紋理特徵(contrast, dissimilarity, homogeneity, energy)，並保存到CSV文件。

```{r}
# 載入jpeg和ggplot2套件
library(jpeg)
library(ggplot2)
library(reshape2)

# 定義函數來計算灰度共生矩陣（GLCM）
calculate_glcm <- function(gray_img, d = 1, angle = 0) {
  nr <- nrow(gray_img)
  nc <- ncol(gray_img)
  glcm <- matrix(0, nrow = 256, ncol = 256)
  
  for (i in 1:(nr - d)) {
    for (j in 1:(nc - d)) {
      row <- gray_img[i, j]
      if (angle == 0) {
        col <- gray_img[i, j + d]
      } else if (angle == 90) {
        col <- gray_img[i + d, j]
      } else if (angle == 45) {
        col <- gray_img[i + d, j + d]
      } else if (angle == 135) {
        col <- gray_img[i + d, j - d]
      }
      if (!is.na(row) && !is.na(col) && row >= 0 && row < 256 && col >= 0 && col < 256) {
        glcm[row + 1, col + 1] <- glcm[row + 1, col + 1] + 1
      }
    }
  }
  return(glcm)
}

# 定義函數來計算對比度
calculate_contrast <- function(glcm) {
  contrast <- 0
  for (i in 1:nrow(glcm)) {
    for (j in 1:ncol(glcm)) {
      contrast <- contrast + ((i - j) ^ 2) * glcm[i, j]
    }
  }
  return(contrast)
}

# 定義函數來計算相異性
calculate_dissimilarity <- function(glcm) {
  dissimilarity <- 0
  for (i in 1:nrow(glcm)) {
    for (j in 1:ncol(glcm)) {
      dissimilarity <- dissimilarity + abs(i - j) * glcm[i, j]
    }
  }
  return(dissimilarity)
}

# 定義函數來計算同質性/逆差距
calculate_homogeneity <- function(glcm) {
  homogeneity <- 0
  for (i in 1:nrow(glcm)) {
    for (j in 1:ncol(glcm)) {
      homogeneity <- homogeneity + glcm[i, j] / (1 + abs(i - j))
    }
  }
  return(homogeneity)
}

# 定義函數來計算能量
calculate_energy <- function(glcm) {
  energy <- sum(glcm^2)
  return(energy)
}

# 定義函數來讀取並處理圖片
process_images <- function(folder, category) {
  image_files <- list.files(folder, pattern = ".jpeg", full.names = TRUE)
  cat(sprintf("Processing %d images in category %s...\n", length(image_files), category))
  
  contrast_values <- c()
  dissimilarity_values <- c()
  homogeneity_values <- c()
  energy_values <- c()
  
  for (file in image_files) {
    img <- readJPEG(file)
    gray_img <- 0.299 * img[,,1] + 0.587 * img[,,2] + 0.114 * img[,,3]
    gray_img <- round(gray_img * 255)
    
    glcm <- calculate_glcm(gray_img)
    contrast_values <- c(contrast_values, calculate_contrast(glcm))
    dissimilarity_values <- c(dissimilarity_values, calculate_dissimilarity(glcm))
    homogeneity_values <- c(homogeneity_values, calculate_homogeneity(glcm))
    energy_values <- c(energy_values, calculate_energy(glcm))
  }
  
  return(list(
    contrast = contrast_values, 
    dissimilarity = dissimilarity_values, 
    homogeneity = homogeneity_values, 
    energy = energy_values
  ))
}

# 定義正規化函數
normalize <- function(x) {
  return((x - min(x)) / (max(x) - min(x)))
}

# 定義函數來處理資料，提取特徵並輸出CSV
process_data <- function(folder_paths, categories, output_file) {
  all_features <- list()
  
  for (i in seq_along(categories)) {
    result <- process_images(folder_paths[i], categories[i])
    all_features[[categories[i]]] <- result
  }
  
  # 合併所有特徵值到一個數據框中，並重新排列列的順序
  feature_df <- data.frame(
    Contrast = unlist(lapply(all_features, function(x) x$contrast)),
    Dissimilarity = unlist(lapply(all_features, function(x) x$dissimilarity)),
    Homogeneity = unlist(lapply(all_features, function(x) x$homogeneity)),
    Energy = unlist(lapply(all_features, function(x) x$energy)),
    Label = rep(categories, each = length(all_features[[1]]$contrast)) 
  )
  
  # 將特徵值進行正規化
  feature_df$Contrast <- normalize(feature_df$Contrast)
  feature_df$Dissimilarity <- normalize(feature_df$Dissimilarity)
  feature_df$Homogeneity <- normalize(feature_df$Homogeneity)
  feature_df$Energy <- normalize(feature_df$Energy)
  
  # 將數據保存為 CSV 文件
  write.csv(feature_df, file = output_file, row.names = FALSE)
}

train_folder_paths <- c("final_jpeg_data/train/drawings", "final_jpeg_data/train/engraving", "final_jpeg_data/train/iconography", "final_jpeg_data/train/sculpture")
train_categories <- c("drawings", "engraving", "iconography", "sculpture")
test_folder_paths <- c("final_jpeg_data/test/drawings", "final_jpeg_data/test/engraving", "final_jpeg_data/test/iconography", "final_jpeg_data/test/sculpture")
test_categories <- c("drawings", "engraving", "iconography", "sculpture")

train_output_file <- "train_data.csv"
test_output_file <- "test_data.csv"

process_data(train_folder_paths, train_categories, train_output_file)
process_data(test_folder_paths, test_categories, test_output_file)

train_feature_df <- read.csv(train_output_file)
test_feature_df <- read.csv(test_output_file)
```

將圖像紋理特徵，繪製成 box plot。
```{r}
melted_train_features <- melt(train_feature_df, id.vars = "Label")
melted_test_features <- melt(test_feature_df, id.vars = "Label")

# 繪製正規化後的數據盒狀圖
boxplot_train_energy <- ggplot(melted_train_features, aes
                               (x = variable, y = value, fill = Label)) +
  geom_boxplot(alpha = 0.5, outlier.shape = "*") +
  labs(title = "Boxplot of Texture Features: 4 label",
       x = "Features",
       y = "Value") +
  theme_minimal() +
  theme(
    axis.text.x = element_text(hjust = 1),
    axis.title.x = element_text(face = "bold"), 
    axis.title.y = element_text(face = "bold"),
    plot.title = element_text(hjust = 0.5, face = "bold"), 
    legend.title = element_text(face = "bold"),
    legend.position = "bottom"
  ) +
  scale_fill_manual(values = c("drawings" = "#7070db",
                               "engraving" = "#ff704d",
                               "iconography" = "#59b300",
                               "sculpture" = "#ff66a3")) +
  guides(fill = guide_legend(title = "Label"))

print(boxplot_train_energy)
```

計算圖像形狀特徵(area, centroid, convex hull area, circularity, orientation)，並保存到CSV文件。 

```{r}
# 函數：計算凸多邊形的面積
polygon_area <- function(x, y) {
  if (length(x) < 3 || length(y) < 3) {
    return(0)
  }
  
  area <- 0
  for (i in 1:(length(x) - 1)) {
    area <- area + (x[i] * y[i + 1] - x[i + 1] * y[i])
  }
  area <- area + (x[length(x)] * y[1] - x[1] * y[length(y)])
  area <- abs(area) / 2
  return(area)
}

# 函數：計算連通區域的方向
calculate_orientation <- function(region_pixels) {
  centered_pixels <- scale(region_pixels, scale = FALSE)
  pca_result <- prcomp(centered_pixels)
  orientation <- atan2(pca_result$rotation[2, 1], pca_result$rotation[1, 1])
  return(orientation)
}

# 函數：計算環狀度
calculate_circularity <- function(region_pixels) {
  perimeter <- length(region_pixels)
  area <- nrow(region_pixels)
  circularity <- 4 * pi * area / (perimeter^2)
  return(circularity)
}

# 函數：從圖片中提取形狀特徵
extract_shape_features <- function(image_path) {
  img <- load.image(image_path)
  gray_img <- grayscale(img)
  edges <- cannyEdges(gray_img)
  components <- label(edges)
  shape_features <- data.frame(Area = numeric(), Centroid_X = numeric(), Centroid_Y = numeric(), Convex_Hull_Area=numeric(), Orientation = numeric(), Circularity = numeric())
  
  for (i in 1:max(components)) {
    region_pixels <- which(components == i, arr.ind = TRUE)
    area <- nrow(region_pixels)
    centroid_x <- mean(region_pixels[, 2])
    centroid_y <- mean(region_pixels[, 1])
    convex_hull <- chull(region_pixels)
    convex_hull_area <- polygon_area(region_pixels[convex_hull, 2], region_pixels[convex_hull, 1])
    circularity <- calculate_circularity(region_pixels)
    orientation <- calculate_orientation(region_pixels)
    
    shape_features[i, ] <- c(area, centroid_x, centroid_y, convex_hull_area, orientation, circularity)
  }
  
  mean_features <- colMeans(shape_features)
  return(as.data.frame(t(mean_features)))
}
train_paths <- c("final_jpeg_data/train/drawings", "final_jpeg_data/train/engraving", "final_jpeg_data/train/iconography", "final_jpeg_data/train/sculpture")
test_paths <- c("final_jpeg_data/test/drawings", "final_jpeg_data/test/engraving", "final_jpeg_data/test/iconography", "final_jpeg_data/test/sculpture")
training_shape_features <- data.frame()
validation_shape_features <- data.frame()

for (folder_path in train_paths) {
  label <- basename(folder_path)
  files <- list.files(folder_path, pattern = ".jpeg", full.names = TRUE)
  
  for (file in files) {
    training_shape_feature <- extract_shape_features(file)
    training_shape_feature$Label <- label
    training_shape_features <- rbind(training_shape_features, training_shape_feature)
  }
}
for (folder_path in test_paths) {
  label <- basename(folder_path)
  files <- list.files(folder_path, pattern = ".jpeg", full.names = TRUE)
  
  for (file in files) {
    validation_shape_feature <- extract_shape_features(file)
    validation_shape_feature$Label <- label
    validation_shape_features <- rbind(validation_shape_features, validation_shape_feature)
  }
}

# 把缺失值換成平均值
numeric_cols <- sapply(training_shape_features, is.numeric)
for (col in names(training_shape_features)[numeric_cols]) {
  training_shape_features[is.na(training_shape_features[, col]), col] <- mean(training_shape_features[, col], na.rm = TRUE)
}
numeric_cols <- sapply(validation_shape_features, is.numeric)
for (col in names(validation_shape_features)[numeric_cols]) {
  validation_shape_features[is.na(validation_shape_features[, col]), col] <- mean(validation_shape_features[, col], na.rm = TRUE)
}

# 去掉最後一列（類別標籤）
training_features_data <- training_shape_features[, -ncol(training_shape_features)]
validation_features_data <- validation_shape_features[, -ncol(validation_shape_features)]

# 正規化數據
normalize <- function(x) {
  return ((x - min(x)) / (max(x) - min(x)))
}
training_normalized_features <- as.data.frame(lapply(training_features_data, normalize))
training_normalized_features$Label <- training_shape_features$Label
validation_normalized_features <- as.data.frame(lapply(validation_features_data, normalize))
validation_normalized_features$Label <- validation_shape_features$Label

# 保存數據到 CSV
write.csv(training_normalized_features, "(final) training_shape_features_normalized.csv", row.names = FALSE)
write.csv(validation_normalized_features, "(final) validation_shape_features_normalized.csv", row.names = FALSE)
```

將圖像形狀特徵，繪製成 box plot。

```{r}
# 繪製正規化後的數據盒狀圖
melted_normalized_data <- melt(training_normalized_features, id.vars = "Label")

boxplot_normalized <- ggplot(melted_normalized_data, aes(x = variable, y = value, fill = Label)) +
  geom_boxplot(alpha = 0.5, outlier.shape = "*") +
  labs(title = "Boxplot of Normalized Shape Features",
       x = "Features",
       y = "Value") +
  theme_minimal() +
  theme(axis.text.x = element_text(hjust = 1)) +
  scale_fill_manual(values = c("drawings" = "#7070db", 
                               "engraving" = "#ff704d", 
                               "iconography" = "#59b300",
                               "sculpture" = "#ff66a3")) +
  theme(plot.title = element_text(hjust = 0.5),
        legend.position = "bottom") +
  guides(fill = guide_legend(title = "Label"))
print(boxplot_normalized)
```
